

Marcos Campos

Brasília, DF 61998750918 marcos.b.campos14@gmail.com

https://github.com/marcos-c1

Resumo

Sou estudante de bacharelado em Ciências da Computação pelo Instituto Federal de Brasília. Possuo experiência profissional adquirida por meio de competições acadêmicas e freelancers, e também conhecimentos através de estágios realizados ao longo da jornada acadêmica. Sou apaixonado por programação e preciso de uma oportunidade no mercado de trabalho para demonstrar minha capacidade.

Experiência

Ministério Público do Distrito Federal e Territórios, Asa 09/2017 - 12/2017 Sul Asa Sul, Brasília

Estagiário

Trabalhei na parte de Diligências, tinha como propósito atualizar os dados processuais no sistema. Ademais, exercia funções relacionadas a arquivação de processos e encaminhamento às suas devidas Varas.

11/2020 - 04/2022 Empresa Brasileira de Serviços Hospitalares (EBSERH) Estagiário Asa Sul, DF

https://www.gov.br/ebserh/pt-br

Trabalhei no Setor de Análise e Dimensionamento de Pessoal na área de Ciência de Dados, com o objetivo de prover um ferramental analítico eficiente a partir da manipulação dos dados advindos do data warehouse.

Tribunal de Contas da União (TCU)

03/2022 - 03/2024

Estagiário

Asa Sul, DF

https://portal.tcu.gov.br/inicio/

Trabalhei como desenvolvedor backend no sistema integrativo Radex do TCU usando JavaScript puro, a metodologia ágil aplicada no gerenciamento de projetos era a SCRUM. O objetivo principal da aplicação Radex era disponibilizar aos usuários uma interface interativa em torno das deliberações de cada processo tramitado nos colegiados do órgão de controle.

Caronas Burguer

11/2023 - 01/2024

Freelancer

Tag. Norte, DF

https://www.caronasburger.com.br/

Trabalhei como desenvolvedor frontend com o objetivo de deixar a aplicação responsiva, consistente e interativa com o usuário. A aplicação inteira é desenvolvida em php puro e o servidor é hospedado pelo Apache.

Educação

Centro Educacional 05 de Taguatinga

02/2015 - 12/2017

Ensino Médio

Instituto Federal de Brasília, Campus 02/2019 - Cursando (último semestre) - Taguatinga

https://www.ifb.edu.br/taguatinga

Ensino Superior

Habilidades

JavaScript, HTML, CSS

••••

CRUD em APIs Restful Protocolo HTTPS, SOAP

Frameworks/Bibliotecas Back-End Express, Angular, JQuery

....

Frameworks/Bibliotecas Front-End React|S, Vue|S, Next|S, Redux, GraphQL

••••

Banco de Dados

MySQL, SQL Server, MongoDB, PostGreSQL, PL/SQL

••••

Deploy da aplicação em Nuvem Microsoft Azure, Amazon AWS

• • • • •

Ferramenta low-code

Oracle APEX, Power BI, Power Query

• • • • 0

Linguagens

C/C++/C#

• • • • 0

Java

••••

JavaScript

•••• **Typescript**

Uso diariamente na criação de projetos freelancer

••••

Python

Usei bastante python no meu Trabalho de Conclusão de Curso

••••

PHP

• • • • •

Rust

• • • • 0

Go

• • • • 0

Lua

••••

Demais linguagens

• • • • •